臺灣新竹地方法院刑事判決　　　　　　　 96年度訴字第430號
公　訴　人　臺灣新竹地方法院檢察署檢察官
被　　　告　甲○○
　　　　　　　　　　號
上列被告因違反毒品危害防制條例案件，檢察官提起公訴（96年
度毒偵字第487號）後，聲請改依協商程序而為判決，本院判決
如下：
    主  文
甲○○施用第一級毒品，處有期徒刑陸月，如易科罰金，以新臺
幣壹仟元折算壹日；減為有期徒刑參月，如易科罰金，以新臺幣
壹仟元折算壹日。扣案之海洛因壹包（淨重零點壹貳公克）沒收
、銷燬之。
    事實及理由
一、犯罪事實：
    甲○○前於民國88年間因施用毒品案件，經臺灣新竹地方法
    院以88年度毒聲字第2692號裁定送觀察、勒戒後，認無繼續
    施用毒品傾向，於89年1月7日執行完畢釋放，由台灣新竹地
    方法院檢察署檢察官於89年1月13日以88年度毒偵字第1288
    號不起訴處分確定。其於上開觀察、勒戒執行完畢釋放後5
    年內，又因自91年間起至93年間止，連續施用第2級毒品安
    非他命多次，經臺灣新竹地方法院於94年1月20日以93年度
    易字第657號判決判處有期徒刑6月，經甲○○提起上訴，於
    94年3月4日撤回上訴確定，並於94年8月22日易科罰金執行
    。另因93年10月間幫助恐嚇取財案件，經臺灣新竹地方法院
    於95年7月31日以95 年度訴字第415號判決判處有期徒刑5月
    ，於同年8月10日確定，與上開連續施用第2級毒品案件合於
    定執行刑之要件，而經臺灣新竹地方法院合併定應執行有期
    徒刑10月，其中6月已於94年8月22日執行易科罰金，尚應執
    行有期徒刑4月，經易科罰金繳納新臺幣5萬4,000元折抵60
    日，於96年1月15 日入監執行，於96年3月15日執行完畢（
    不構成累犯）。詎甲○○仍不知悔改，竟基於施用第1級毒
    品海洛因之犯意，於95年8月29日晚間十時許，在其新竹縣
    湖口鄉長安村朋友家中，以將海洛因摻入香菸方式吸食一次
    。嗣甲○○於95年8月29日晚上11時10分許，駕駛車牌號碼
    306─GK號營業用大貨車，行經新竹縣湖口鄉○○路與中平
    路口時，因形跡可疑，為警攔檢。旋警經甲○○同意搜索後
    ，在上開大貨車上甲○○持有之煙盒內扣得甲○○所有之第
    1級毒品海洛因1包（淨重0.12公克），並採集其尿液送驗，
    結果呈嗎啡陽性反應，始悉上情。案經新竹縣警察局竹北分
    局移送台灣新竹地方法院檢察署檢察官偵查起訴。
二、證據：
  (一)被告甲○○於本院準備程序及協商程序中之自白。
  (二)被告於95年8月30日上午11時30分許經警所採集尿液，以「
    氣相層析質譜儀分析法」鑑驗結果，呈第1級毒品嗎啡（施
    用海洛因後經人體代謝還原為嗎啡）反應，有昭信科技顧問
    股份有限公司95年9月25日出具之檢體編號「北95212」濫用
    藥物尿液檢體檢驗報告及新竹縣警察局辦理煙毒、麻醉藥品
    尿液送驗受檢人真實姓名代號對照表暨送驗登記簿各1份附
    卷足稽，足以證明被告體內有毒品殘存之事實，而間接證明
    被告於上開採尿時間起回溯26小時內之某時，曾施用第1級
    毒品海洛因之情。
  (三)扣案物品係第1級毒品海洛因，淨重0.12公克，並為員警經
    被告同意搜索後，在被告所駕駛上開大貨車上，自被告所持
    有之煙盒內扣得等情，有法務部調查局95年11月4日調科壹
    字第09523032330號鑑定書、搜索扣押筆錄、扣押物品目錄
    表各1份及照片4張在卷可參，是被告隨身煙盒內藏有之粉末
    確為第1級毒品海洛因，亦可認定。而被告甲○○亦自承上
    開扣案毒品海洛因為其所有，是被告持有毒品，進而施用之
    事實堪予確認。
三、本件經檢察官與被告、辯護人於審判外達成協商之合意且被
    告已認罪，其合意內容為：被告願受科刑範圍為有期徒刑6
    月，減為有期徒刑3月，如易科罰金，以新臺幣壹仟元折算
    一日。扣案之海洛因一包（淨重0.12公克）沒收、銷燬。經
    查，上開協商合意並無刑事訴訟法第455條之4第1項所列情
    形之一，檢察官聲請改依協商程序而為判決，本院爰不經言
    詞辯論，於協商合意範圍內為協商判決，合予敘明。
四、應適用之法條：刑事訴訟法第455條之4第2項、第455條之8
    ，毒品危害防制條例第10條第1項、第18條第1項，刑法第11
    條前段、第41條第1項，中華民國九十六年罪犯減刑條例第2
    條第1項第3款、第7條。
五、本判決除有刑事訴訟法第455條之4第1項第1款、第2款、第4
    款、第6款、第7款所定情形之一，或違反同條第2項規定者
    外，檢察官與被告均不得上訴。
六、如有前項得上訴之情形，得自收受判決送達之日起10日內，
    向本院提出上訴書狀，上訴於第二審法院。
中　　華　　民　　國　　96　　年　　12　　月　　27　　日
                  刑事第二庭    法　官    汪漢卿
以上正本證明與原本無異。
如不服本判決應於收受本判決後10日內向本院提出上訴書狀，上
訴書狀應敘述具體理由。上訴書狀未敘述上訴理由者，應於上訴
期間屆滿後20日內補提理由書狀於本院 (均須按他造當事人之人
數附繕本 )「切勿逕送上級法院」。
中　　華　　民　　國　　96　　年　　12　　月　　27　　日
                                書記官    陳秀子
附錄論罪科刑法條：
毒品危害防制條例第10條第1項
施用第一級毒品者，處 6 月以上 5 年以下有期徒刑。
